臺灣臺中地方法院刑事判決　　　　　　　　　　　　九十一年度易字第二一五一號
　　公　訴　人　臺灣臺中地方法院檢察署檢察官
　　被　　　告　丙○○
　　選任辯護人　林春榮
右列被告因家庭暴力罪之傷害案件，經檢察官提起公訴（九十一年度偵字第八二七七
號），本院判決如左：
    主  文
丙○○連續傷害人之身體，處拘役肆拾日，如易科罰金，以佰元折算壹日。
    事  實
一、丙○○與甲○○係夫妻關係，渠二人間具有家庭暴力防治法第三條第一款所定之
    家庭成員關係。緣丙○○因認其妻甲○○未經其同意，即擅自辦理女兒轉學，並
    懷疑甲○○拿錢養「小白臉」，而於民國九十年十一月八日晚間約十二時許，在
    臺中縣霧峰鄉○○村○○○路二六號住處書房內，與甲○○發生爭吵，詎丙○○
    竟基於普通傷害之概括犯意，先於該書房內接續打甲○○耳光二下，致甲○○受
    有臉部紅腫之傷害，適因渠二人所生之兒女聽到聲音出來觀看，而停止爭吵。旋
    於翌日即同年月九日凌晨三時許，丙○○復在上址住處之主臥室內，續與甲○○
    發生爭執，並徒手毆打甲○○之臉部及左前臂部位，致使甲○○受有雙眼及左前
    臂瘀傷之傷害。
二、案經甲○○訴由臺灣臺中地方法院檢察署檢察官偵查起訴。
    理  由
一、訊據被告丙○○固對於右揭時地與告訴人甲○○發生爭吵，並有於九十年十一月
    八日晚間十二時許，打甲○○耳光二下之事實坦承不諱，惟矢否認有何傷害犯行
    ，辯稱：九十年十一月八日晚間約十二時許，伊雖有打甲○○之耳光二下，惟甲○○並未因此而受有何傷害。九十年十一月九日凌晨三時許，伊在質問甲○○是
    否拿伊的錢去養小白臉後，甲○○即用手打伊臉部，將伊所戴之眼鏡打到地上，
    伊撿起眼鏡後，甲○○又再動手，伊始用手抵抗，之後甲○○即大喊大叫的衝出
    房間，伊並未動手打甲○○，造成甲○○受有上開傷害云云。惟查，（一）被告
    確有於九十年十一月八日晚間約十二時許，在上址書房內，因與被告發生爭吵，
    而出手接續打告訴人耳光二下之事實，已據被告於偵審中坦承不諱，核與證人即
    被告與告訴人所生之兒子乙○○（七十一年十月二十三日出生）及女兒丁○○（
    七十六年出生）於審理中證屬情節相符，已堪認定。又被告打告訴人耳光後，告
    訴人之臉部確受有紅腫之傷害，亦經證人乙○○於九十一年九月九日審理中證述
    明確。至證人丁○○雖於同日審理中證稱：被告打告訴人耳光後，告訴人之耳光
    並無紅腫云云，惟被告既係在與告訴人爭吵後，始打告訴人耳光，足見其係在氣
    憤之下為之，且證人丁○○於審理中亦證稱：被告打告訴人耳光時所用之力道還
    好，有聽到打耳光的聲音等語，則被告打告訴人耳光之力道顯然非輕，是依吾人
    一般之日常生活經驗，被告既係在盛怒下接續打告訴人耳光二下，則告訴人之臉
    部因此而受有紅腫之傷害，確在常情之內，參以證人乙○○為被告之子，且為上
    開證詞時已十九餘歲，其當無捏詞誣陷被告於罪之必要。而證人丁○○於偵查中
    曾證稱：九十年十一月八日晚間十二時許，伊已經在睡覺，因聽到被告與告訴人
    之爭吵聲後，始起床出房觀視等語，則證人丁○○當時未注意到告訴人臉上紅腫
    之傷害，即有可能，因此，尚難以證人丁○○此部分之證詞，遽認證人乙○○所
    證不實。再告訴人所提出之診斷證明，雖無告訴人臉部紅腫傷害之記載，惟被告
    打告訴人耳光之時間為九十年十一月八日晚間約十二時許，而告訴人則係至翌日
    即同年月十九日，方至醫院就診，則告訴人臉部所受之紅腫傷害，於此期間內消
    退，亦在常情之內，亦難據此而認證人乙○○所為之證詞係屬虛偽。從而，告訴
    人確有因遭被告打耳光，而受有臉部紅腫之傷害，應足認定。（二）被告確有於
    九十年十一月九日凌晨三時許毆打告訴人成傷之事實，已據被告於偵查中供承屬
    實，核與告訴人於偵查中具狀指訴之情節相符，並有告訴人之診斷證明書及受傷
    之照片各一紙在卷足佐。且被告於九十年十二月二十七日，本院九十年度婚字第
    一三二九號履行同居義務之民事案件審理程序中（該案原告為丙○○，被告為甲○○，甲○○於本案傷害案發之後離家）亦直陳：「被告手瘀青是前日晚上因小
    孩轉學問題未告知我，後來我知道這事告訴她，加上之前發現她跟男人講電話親
    密，且八個月內花掉一百七十萬元，我懷疑她在外面有小白臉，．．，溝通之時
    她又否認且出手打掉我的眼鏡，我一時生氣回手，．．。」、「．．她（即甲○○）會受傷，是我剛剛所提半夜三、四點黑暗中互打的情形，．．。」等語。另
    證人乙○○於該民事案件審理中亦證稱：「．．，三、四點又聽到他們吵架，很
  明顯看到媽媽臉部受傷」等語，業經本院調取該民事卷宗核閱無訛，並有該審理
    筆錄影本在卷可按。再證人乙○○嗣於本院審理中亦再度證稱：伊於九十年十一
    月九日早上，確有看到甲○○眼睛有瘀傷等語。另證人丁○○除於偵查中證稱：
    「．．，當時我只注意到我母親右眼眶有瘀血，．．。」等語外，嗣於審理中亦
    證陳：「．．，三點多的時候，我們在睡覺，睡到一半就聽到父親、母親在吵架
    的聲音，．．。」、「．．，（媽媽）眼睛腫起來是三點的時候，．．。」等語
    。準此，被告確有前揭毆打告訴人，致使告訴人受有上開傷害之事實已無可疑。
    被告嗣於審理中後翻異前詞，辯稱：未出手毆打告訴人成傷云云，顯係事後卸責
    之詞，尚難採信。綜上所述，本案事證明確，被告犯行堪以認定。
二、核被告丙○○所為，係犯刑法第二百七十七條第一項之傷害罪，屬家庭暴力防治
    法第二條第二項之家庭暴力罪。被告右述先後二次傷害犯行，時間緊接，觸犯構
    成要件相同之罪名，顯係基於概括之犯意反覆為之，為連續犯，應依刑法第五十
    六條之規定，論以一罪，並加重其刑。爰審酌被告前無犯罪紀錄，有臺灣臺中地
    方法院檢察署刑案資料查註紀錄表及臺灣高等法院被告全國前案紀錄表各一紙在
    卷可按，素行尚可、其係因前開事由與告訴人爭吵下，憤而動手毆打告訴人成傷
    、被告犯罪之手段為徒手傷人、告訴人所受傷害之程度非重、被告雖未與告訴人
    達成和解，惟告訴人要求賠償之金額高達一百五十一萬元，有附帶民事起訴狀在
    卷可稽及被告犯罪後未能坦承犯行，態度欠佳等一切情狀，量處如主文所示之刑
    ，並諭知易科罰金之折算標準。
據上論斷，應依刑事訴訟法第二百九十九條第一項前段，刑法第五十六條、第二百七
十七條第一項、第四十一條第一項，罰金罰鍰提高標準條例第一條前段、第二條，判
決如主文。
中      華      民      國    九十一    年    十一    月      七      日
                                    臺灣臺中地方法院刑事第三庭
                                        法  官  江  奇  峰
右正本證明與原本無異。
如不服本判決，應於送達後十日內向本院提出上訴狀（須附繕本），上訴於臺灣高等
法院臺中分院。
                                        書記官
中      華      民      國    九十一    年     十一     月      七      日
